Ivan Palmegiani, MSc

Berlin - Deutschland

ivan.palmegiani@gmail.com | LinkedIn Account | GitHub Account Auf Anfrage sind Telefonnummer und Anschrift verfügbar



Profil

Wissenschaftler mit starker analytischer Denkweise. Fortgeschrittene technische Fähigkeiten, die in mehr als 5 Jahren Berufserfahrung und intensiver Trainingsarbeit entwickelt wurden. Ausgezeichnete Kommunikationsfähigkeiten. Teamworker, der die Aufgaben individuell übernehmen kann. Sehr motiviert und positiv gegenüber Aufgaben. Neugierig und lernwillig. Konstruktiver kritischer Denker.

Fachkompetenz

R-Codierung | Python-Programmierung | Relationale Datenbanken (SQL) | Geographische Informationssysteme (GIS) | Explorative Datenanalysen (EDA) | Hypothesentests | Inferenzielle und prädiktive Modellierung | Zeitreihenanalysen und Prognosen | Datenvisualisierung | Datenreporting | Forschung

Berufserfahrung

Freiberuflicher Datenwissenschaftler | Quantitativer Analyst, Jun. 2018 - aktuell

IZW - Leibniz-Institut für Zoo-und Wildtierforschung

Doktorand, Mai 2014 - Jun. 2018 | Wissenschaftlicher Assistent, Apr. 2013 - Sept. 2013 Sammlung und Analyse langer Zeitreihen von georeferenzierten Daten mit Kernel Density Estimation (KDE), Movement-based KDE (MKDE), Brownian Bridges Movement Models (BBMM), Local Convex Hulls (LoCoH), Knearest neighbors algorithms (k-NN), Random-Walkes. EDA und Modellierung der Umgebungsdynamik mit linearen und nichtlinearen Regressionsmodellen. Sammlung und Analyse von Präsenz-Abwesenheitsdaten. Relationale Geodatenbanken in PostGreSQL. Datenvisualisierung und Reporting an Stakeholder, Mitarbeiter und wissenschaftliches Publikum. Erstellung von wissenschaftlichen Arbeiten. Organisation von wissenschaftlichen Symposien.

CIBIO - Forschungszentrum für Biodiversität und genetische Ressourcen

Wissenschaftlicher Assistent, Dez. 2012 - Feb. 2013 | Wissenschaftlicher Techniker, Feb. 2012 - Nov. 2012 Sammlung und Analyse von GPS-Telemetrie und georeferenzierten Umweltdaten. EDA- und Modelle von Präsenz-Abwesenheitsdaten mit generalisierten linearen Modellen (GLM). Entwurf und Verwaltung relationaler Datenbanken. Reporting von Daten an Stakeholder, Mitarbeiter und wissenschaftliches Publikum. Erstellung von wissenschaftlichen Arbeiten.

Page 1/2 Resume - Ivan Palmegiani

Abteilung für Zoologie und Evolutionsgenetik, Universität Sassari

Forschungstechniker, Nov. 2010 - Nov. 2011

Sammlung von georeferenzierten Umweltdaten. Sammlung und Analyse bioakustischer Daten. Sammlung und Analyse von Präsenz-Abwesenheitsdaten. Kamerafallenvermessungen. **Lehrende Erfahrung**: Lektor der Methoden zur Erhebung und Überwachung von Wildtieren.

Ausbildung

Master of Science (MSc), Jul. 2010 *Umweltwissenschaften und Management natürlicher Ressourcen*, Universität Sassari. Note: 110/110 *cum Laude*

Umweltmodellierung, statistische Schlussfolgerung, fortgeschrittene statistische Theorie, Zoozänose und Wildtierschutz, Wildtiermanagement, Genetik, Pflanzenschutz, Umweltökonomie, Systemökologie, Landschaftsökologie, Regionalgeologie, Sedimentologie.

Sprache

Englisch (IELTS Zertifizierungsstufe C1) - Deutsch (TELC Zertifizierungsstufe B1) - Italienisch (Muttersprache) - Spanisch (fließend) - Portugiesisch (fließend).

Hobbys und Interessen

Sport und Aktivitäten im Freien wie Klettern, Bouldern, Wandern, Radfahren, Kanufahren, Camping - Indoor Gardening - Urbane Landwirtschaft - DIY und Handwerk - Musik und Kunst.

Referenzen

Alexandre Courtiol, PhD Leitender Forscher bei dem IZW - Leibniz-Institut für Zoo-und Wildtierforschung alexandre.courtiol@gmail.com

Ilja Heckmann, PhD Datenschutzkoordinator bei dem IZW - Leibniz-Institut für Zoo-und Wildtierforschung ilja.heckmann@gmail.com

Laura lacolina, **PhD** Assistenz-Professorin an der University of Primorska lauraiacolina@gmail.com

Page 2/2 Resume - Ivan Palmegiani